Esther Dupraz

DÉVELOPPEUSE WEB BACK-END

A PROPOS DE MOI

Développeuse web back-end passionnée avec plus de deux ans d'expérience dans le développement et la maintenance de sites internet, d'applications et de plugins pour un CMS personnalisé. Diplômée en informatique, avec une solide formation en mathématiques, je maîtrise les technologies back-end modernes et suis reconnue pour ma capacité à créer des solutions efficaces et éco-conçues.

COMPÉTENCES

- Langages de programmation :
 - o PHP, JavaScript, HTML, CSS, SQL 100%
 - o Python, Java 60 %
- Bases de données : MySQL
- Gestion des versions : Git, GitHub
- CMS : Développement et maintenance pour des CMS personnalisés (APPOE)

EXPÉRIENCE PROFESSIONNELLE

Développeuse Web Back-End

Mars 2023 - Présent

Tout Ouïe - P&P Communication

- Développement et maintenance de sites web, d'applications et de plugins pour le CMS personnalisé de l'entreprise, APPOE.
- Conception de solutions techniques adaptées aux besoins des clients en respectant les standards d'éco-conception.
- Collaboration avec les équipes de développement et de communication pour optimiser les fonctionnalités et la performance des projets.
- Gestion des mises à jour, des correctifs et des améliorations continues pour assurer un fonctionnement optimal des plateformes.

Stage en informatique

Nov 2022 - Mars 2023

P&P Communication

- Travail en back-end, essentiellement avec PHP.
- Correction d'un logiciel de facturation déficient.
- Prise en main d'un CMS et conception de nouveaux plugins.
- Rédaction de documentation

COORDONNÉES



esthoro28@gmail.com



+33 6 51 39 09 25

Références disponibles sur demande.

LANGUES PARLÉES

- Français langue maternelle
- Anglais bilingue
- Hébreu courant

FORMATION

Master d'Informatique Avancée et Applications 2021 - 2023

Université de Franche-Comté, CTU

Compétences développées :

- Développer et maintenir des applications logicielles
- Concevoir et valider des solutions logicielles
- S'adapter à des contextes variés (internet, réseau, mobile, etc.)
- Maitriser les technologies de pointe de l'informatique

Licence de Mathématiques-Informatique

2018 - 2021

Université d'Aix-Marseille, CTES